# 求助陈版有关货架问题

提问人：qfl328 时间：2021-03-30 08:05:05
陈版您好，公司在 2019 和 2020 年均向对于经销商部分网点投放了一笔柜台给予销售支持，当支持的网点达到一定数量后 3 年内不在支持。有这些柜台的网点应该满足柜台陈列要求。之前看到 2020 年上市公司案例中对于给4s店的形象店建设补贴按照应付客户对价冲减了收入，旧收入准则没有这种明确规定，那这种送货架的行为，在新旧收入准则下是否存在差异？旧准则下作为销售费用，新准则作为应付客户对价冲减收入。 还是说这个货架应该做为长期待摊费用，在一定期限内摊销？

回答人：chenyiwei
原准则下对这个问题没有明确规定，习惯上参考税法规定，对与销售额、销售量等直接挂钩的补贴款冲减收入，不直接挂钩的补贴款计入销售费用。
新收入准则下，应全部作为应付客户对价冲减收入，除非满足新收入准则第十八条规定的条件，对应于客户提供的特定可识别服务，且该服务的公允价值与补贴款金额相当。